臺灣嘉義地方法院刑事判決　　　　　　　 96年度易字第416號
公　訴　人　臺灣嘉義地方法院檢察署檢察官
被　　　告　乙○○
　　　　　　　　　　（現於臺灣嘉義看守所觀察勒戒中）
上列被告因竊盜案件，經檢察官提起公訴（96年度偵字第4787號
），被告於準備程序就被訴事實為有罪之陳述，經本院裁定改依
簡式程序審理，判決如下：
    主  文
乙○○攜帶兇器竊盜（事實一、(一)部分），處有期徒刑柒月，扣
案之鐵鉗支、鐵撬壹支，均沒收；又攜帶兇器逾越牆垣竊盜（
事實一、(二)部分），處有期徒刑捌月，扣案之鐵鉗支、鐵撬壹
支及行李袋壹個，均沒收。應執行有期徒刑壹年貳月，扣案之鐵
鉗支、鐵撬壹支及行李袋壹個，均沒收。
    事  實
一、乙○○意圖為自己不法之所有，分別於下列時、地，持其所
    有客觀上具有殺傷力可供兇器使用之鐵鉗3支及鐵撬1支，為
    下列之竊盜行為：
  (一)於民國（以下同）九十六年六月八日上午11時許，騎乘車牌
    號碼2HH-690號重型機車，至嘉義市○區○○街「文雅國小
    」工地，自工地大門入內，以使用上揭鐵剪剪斷變電箱電線
    藏置伺機攜離之方式，竊取該工地教室一只變壓箱內之電線
    十餘條（合計重約一公斤），得手後，將竊得之電線以每公
    斤新臺幣一百七十元，售予不知情不詳姓名之古貨商，得款
    花用。
  (二)又另行起意，於翌日即同年月九日下午四時許，騎乘上揭機
    車至前揭工地圍牆側門外，攀爬逾越該工地圍牆進入前揭工
    地，並持上揭客觀上可供兇器使用之行竊工具，前往該工地
    內各教室，以使用上揭工具剪斷電線藏置伺機攜離之方式，
    接續竊取該工地各教室另九只變壓箱內之電線，得手後，放
    入其所有攜往之行李袋及現場檢拾之飼料袋內，甫將所攜上
    揭工具放置在其所騎乘之上揭機車置物廂，返回上揭工地欲
    將竊得之電線共二袋（重約四十公斤）攜離時，適該工地負
    責水電工程施作之甲○○至該工地察覺教室內之變壓箱內電
    線遭竊而在工地內巡視，乙○○見狀帶同竊得之電線二袋，
    躲藏在該工地地下室機房，嗣於同日下午五時許，為甲○○
    發現乙○○躲藏位置報警到場當場查獲，扣得上揭竊得之電
    線二袋（已發還甲○○），並自乙○○所騎乘機車置物廂內
    扣得鐵鉗三支、鐵撬一支，及於現場扣得其所有裝電線之行
    李袋一個，始查悉上情。
二、案經嘉義市警察局第二分局報告臺灣嘉義地方法院檢察署檢
    察官偵查起訴。
    理  由
一、本件被告乙○○於準備程序當庭表示認罪，而經本院裁定以
    簡式審判程序加以審理，則依據刑事訴訟法第二百七十三條
    之二、同法第一百五十九條第二項之規定，不適用傳聞法則
    有關限制證據能力之相關規定，合先敘明。
二、上揭事實，業據被告於警詢、偵查及本院審理時坦承不諱，
    核與證人甲○○於警詢指訴情節相符，並有搜索、扣押筆錄
    、扣押物品目錄表、扣押物品收據、被害報告書、贓物認領
    保管單、查獲時現場及扣押物相片十八張及扣案之鐵鉗三支
    、鐵撬一支、行李袋一個可資佐證，足見被告自白確與事實
    相符，要屬無疑。本案事證明確，被告犯行，應堪認定。
三、按刑法第三百二十一條第一項第三款之攜帶兇器竊盜罪，係
    以行為人攜帶兇器為其加重條件，此所謂兇器，其種類並無
    限制，凡客觀上足以對人之生命、身體、安全構成威脅，具
    有危險性之兇器為已足，並不以攜帶之初有行兇之意圖為必
    要，最高法院七十九年臺上字第五二五三號判例意旨可為參
    照。查被告持以犯本件竊盜案件之鐵鉗三支、鐵撬一支，為
    鋼鐵材質且質地堅硬，客觀上自屬足以對人之生命、身體、
    安全構成威脅，顯為具有危險性之兇器無訛。是核被告事實
    一、(一)所為，係犯刑法第三百二十一條第一項第三款之攜帶
    兇器竊盜罪；被告事實一、(二)所為，係犯刑法第三百二十一
    條第一項第二款、第三款之攜帶兇器逾越牆垣竊盜罪。被告
    所犯上開二罪之數行為間，時間可明顯分隔，行為彼此獨立
    ，依一般社會健全觀念，足以明確區隔而無從評價為數個舉
    動之接續施行，其犯意各別，應予分論併罰。爰審酌被告係
    國中畢業之智識程度，原從事土木工，因工作較少，收入減
    少，為生活開銷而竊取財物之動機及目的；依其所述已婚、
    育有一子女，妻子現懷孕七個月，父親已過世，母親年六十
    二歲，由被告及其兄扶養之生活狀況；所竊取之電線財價值
    不高，但造成被害人施工之困擾及延滯；第一次竊取之財物
    較第二次少，迄未與被害人和解，犯後坦承犯行，態度尚佳
    等一切情狀，分別量處如主文所示之刑，並定其應執行刑，
    以示懲儆。又被告所犯上開二罪，犯罪時間均在九十六年四
    月二十四日之後，核與中華民國九十六年罪犯減刑條例第二
    條第一項規定犯罪應在九十六年四月二十四日以前之要件不
    符，自不得減刑，附予明。扣案之鐵鉗三支、鐵撬一支及
    行李袋一個，均係被告所有及分別供上開犯罪所用之物，業
    據被告供承在卷，爰依刑法第三十八條第一項第二款規定宣
    告沒收，並依主從相隨法則，於各該主文項下諭知。
據上論斷，應依刑事訴訟法第二百七十三條之一第一項、第二百
九十九條第一項前段，刑法三百二十一條第一項第二款、第三款
、第五十一條第五款、第三十八條第一項第二款，判決如主文。
中　　華　　民　　國　　96　　年　　7 　　月　　30　　日
                  刑事第一庭    法  官  許進國
上列正本證明與原本無異。
如不服本判決，應於判決送達後10日內向本院提出上訴狀（應附
繕本）。告訴人或被害人如對於本判決不服者，應具備理由請求
檢察官上訴，其上訴期間之計算係以檢察官收受判決正本之日期
為準。
中　　華　　民　　國　　96　　年　　7 　　月　　30　　日
                                書記官  李銷勳
附錄本判決論罪之法條：
刑法第321條第2、3款
犯竊盜罪而有左列情形之一者，處6月以上、5年以下有期徒刑：
一、於夜間侵入住宅或有人居住之建築物、船艦或隱匿其內而犯
    之者。
二、毀越門扇、牆垣或其他安全設備而犯之者。
三、攜帶兇器而犯之者。
四、結夥三人以上而犯之者。
五、乘火災、水災或其他災害之際而犯之者。
六、在車站或埠頭而犯之者。
前項之未遂犯罰之。
